最高法院刑事裁定　　　　　　　　　111年度台抗字第856號
抗　告　人　黃曙曜




　　　　　　陳秀娟




上列抗告人等因背信等罪案件，不服臺灣高等法院臺南分院中華
民國111年5月26日駁回聲請再審之裁定（111 年度聲再字第29號
），提起抗告，本院裁定如下：
    主  文
抗告駁回。
    理  由
壹、關於原裁定所指原判決附表（下稱附表）編號2 黃曙曜部分
    ：
一、按再審係為原確定判決認定事實錯誤而設之救濟程序，當事
    人得聲請再審者，以確定判決為限，此觀刑事訴訟法第 420
    至第422條之規定自明。
二、本件抗告人黃曙曜因附表編號2 所示共同業務侵占、行使偽
    造私文書案件（經依想像競合犯，從一重論以共同犯業務侵
    占罪刑），對於臺灣高等法院臺南分院109年度上訴字第147
    號判決（即原判決）聲請再審，原裁定則以：黃曙曜已就原
    判決有罪部分全部提起上訴，其提起本件再審時，本部分猶
    經原審法院函送最高法院審理中，尚未確定，黃曙曜對於尚
    未確定之判決聲請再審，顯屬程序上不合法且無可補正，因
    而駁回其該部分再審之聲請，經核於法並無違誤。抗告意旨
    未具體指出原裁定有何違法或不當，泛指原裁定不當，其該
    部分之抗告為無理由，應予駁回。
貳、關於附表編號2陳秀娟、附表編號3、4 黃曙曜、陳秀娟部分
    ：
一、按不得上訴於第三審法院之案件，其第二審法院所為裁定，
    不得抗告，刑事訴訟法第405條定有明文。又同法第376條第
    1 項各款所列之案件，經第二審判決者，除第二審法院係撤
    銷第一審法院所為無罪、免訴、不受理或管轄錯誤之判決，
    並諭知有罪之判決，被告或得為被告利益上訴之人得提起上
    訴外，其餘均不得上訴於第三審法院，為該條項所明定。
二、本件抗告人黃曙曜如附表編號3、4、抗告人陳秀娟如附表編
    號2、3、4 所示部分，第二審（原判決）係維持第一審論處
    黃曙曜共同犯業務侵占2罪刑，論處陳秀娟共同犯業務侵占3
    罪刑之判決，核屬刑事訴訟法第376條第1項第3 款所列不得
    上訴於第三審法院之案件，原審法院既就抗告人黃曙曜、陳
    秀娟此部分再審之聲請予以裁定，依上開規定，即屬不得抗
    告。黃曙曜、陳秀娟猶提起抗告，為法所不許，應予駁回。
    至上開不得抗告之規定乃法律之明文，要不因原裁定正本教
    示欄，誤載「如不服本裁定，應於收受本裁定後5 日內向本
    院（即原審法院）提出抗告狀」之旨而受影響，附此敘明。
據上論結，應依刑事訴訟法第412條、第411條前段，裁定如主文
。
中    華    民    國   111    年    7     月    13    日
                  刑事第七庭審判長法  官  段  景  榕  
                                  法  官  沈  揚  仁  
                                  法  官  楊  力  進  
                                  法  官  宋  松  璟  
                                  法  官  汪  梅  芬  
本件正本證明與原本無異
                                  書記官
中    華    民    國   111    年    7     月    14    日